---
title: "Chmura nazw stanowisk"
author: "KW"
date: "03.03.2016"
output:
  html_document:
    theme: spacelab
    toc: yes
  pdf_document:
    toc: yes
  word_document: default
---


```{r message = FALSE, echo = FALSE}
# loading libs
library("readr")
library("dplyr")
library("data.table")
library("utils")
library("ggplot2")
library("knitr")
```

## Podsumowanie metody wybierajacej według wystepujących fraz oferty z puli ogłoszeń *`data.science`*

Na podstawie ofert odseparowanych filtrem od wszystkich ogłoszeń zapisanych do pliku *`jobs.csv`* oraz stworzonych słownikow fraz, np. *`phrase_dic_eng.csv`* zliczane były oferty pasujace do poszczególnych fraz znajdujacych sie w slownikach. Graficzne podsumowanie przedstawia wykres: 


```{r echo = FALSE}
# switching dir to get some data
setwd("../Filtr")

# reading needed datasets
filtered_data_w_dupli <- read_csv("filtered_data_w_dupli.csv" , col_names = TRUE)
needed_complete_phrases <- read_csv("needed_complete_phrases.csv" , col_names = TRUE)

# converting data.table column to vector of strings
needed_complete_phrases <- as.vector(needed_complete_phrases$needed_complete_phrases)


exeptions_phrases <- read_csv("exeptions_phrases.csv" , col_names = TRUE)

# going back home
setwd("../JobNamesCloud")

# creating data.frame to accumulate numbers of offers for a given phrase
num_of_nam <- c()



for (NCP in needed_complete_phrases)  {
 
 
  work_var <- mutate(filtered_data_w_dupli, JobNameIndicator = grepl(paste0(".*",NCP,".*"), href) )%>% summarize(sum(JobNameIndicator))
  num_of_nam <- append(num_of_nam, work_var)
  
  #num_of_nam <- rbind(num_of_nam, as.data.frame(assign(paste0("",NCP), work_var)))
  #filtered_data <- rbind(filtered_data, filtered_data1)
}


names(num_of_nam) <- needed_complete_phrases
num_of_nam <- sapply(num_of_nam, 
                function (x) {return(x)})

df_row_names <- as.character(1:length(needed_complete_phrases))

num_of_nam_df <- as.data.frame(num_of_nam, row.names = df_row_names, stringsAsFactors = FALSE)
num_of_nam_df <- data.frame(needed_complete_phrases, num_of_nam_df)
names(num_of_nam_df) <- c("phrase","num_of_offers")
num_of_nam_df <-  arrange(num_of_nam_df, desc(num_of_offers))


ggplot(num_of_nam_df, aes(x=factor(1), num_of_offers, fill=as.factor(paste(phrase, num_of_offers, sep = " - ")))) + geom_bar(stat="identity", width=1) + ggtitle("Czestosc wystepowania poszukiwanej frazy")+coord_polar(theta = "y") + theme(legend.position="right", legend.title=element_blank(), plot.title = element_text(lineheight=3, face="bold", color="black", size=12)) + xlab("")+ylab("")

num_of_nam_df$phrase <- reorder(num_of_nam_df$phrase, num_of_nam_df$num_of_offers, mean)
ggplot(num_of_nam_df, aes(x=phrase, y=num_of_offers, fill=as.factor(paste(phrase, num_of_offers, sep = " - ")))) + geom_bar(stat="identity", width=1) + ggtitle("Czestosc wystepowania poszukiwanej frazy")+ theme(legend.position="right", legend.title=element_blank(), plot.title = element_text(lineheight=3, face="bold", color="black", size=12)) + xlab("")+ylab("") + coord_flip() +scale_y_sqrt(breaks=c(0,1,5,10,50,100,200,500))

```

## Tabela pzedstawiająca uporządkowane wartości z wykresu

W tabeli zebrane zostały uporzadkowane frazy wraz z przypisaną im przez program ilością ofert:

```{r echo = FALSE}
num_of_nam_names <- c("Fraza", "Liczba ofert przyporzadkowanych frazie")

kable(num_of_nam_df, digits = 1, col.names = num_of_nam_names)

```





